【裁判字號】    92,交易,108
【裁判日期】    920828
【裁判案由】    公共危險
【裁判全文】
臺灣彰化地方法院刑事判決                        九十二年度交易字第一八號
    公  訴  人  臺灣彰化地方法院檢察署檢察官
    被      告  甲○○
右列被告因公共危險案件，經檢察官聲請簡易判決處刑（九十二年度偵字第二三九六
號），本院改依通常程序判決如左：
    主      文
甲○○服用酒類，不能安全駕駛動力交通工具而駕駛，處拘役肆拾日，如易科罰金，
以佰元折算壹日。
    事      實
一、甲○○於民國九十二年三月十一日晚間十一時四十分許，在朋友家飲酒後，已達
    不能安全駕駛動力交通工具之程度，惟仍駕駛車牌號碼ＲＪ─９９７８之自用小
    客車上路，於翌日（十二日）凌晨零時十五分許，行至彰化縣埤頭鄉○○村○○
    ○○道之路口附近時，因精神不濟，而駕車追撞前車（該車之車牌號碼為ＮＪ─
    ９７８７號，係由乙○○駕駛）。嗣警方據報前往處理，並測試其呼氣中酒精濃
    度高達０．５３ＭＧ＼Ｌ，始查悉上情。
二、案經彰化縣警察局北斗分局報請台灣彰化地方法院檢察署檢察官偵查起訴。
    理      由
一、訊據被告甲○○固坦承右述酒後駕車之事實，惟辯稱：當時有車輛由交流道要轉
    進伊之車道，伊是直行車故仍繼續前行，惟前方之直行車突然停車讓轉彎車進來
    ，伊因措手不及方輕微擦撞前車等語。經查：警方於被告肇事後當場測試所製作
    之呼氣酒精濃度紀錄表，顯示被告當時呼氣中之酒精濃度含量高達０‧５３ＭＧ
    ＼Ｌ，核與被告自述其酒後駕車之情節相符。又觀諸現場照片可見被告所駕車輛
    之前引擎蓋有明顯隆起之跡象，而被害人乙○○所提出之照片則顯示受撞車輛之
    後方保險桿接縫處亦有裂開情形，佐以被害人乙○○到庭具結證稱：「被告從後
    面追撞我，我就往前滑行二十五公尺左右，那時被告喝醉跟我糾纏不清，之後二
    點多北斗分局有警備車過來，我把警備車攔下來」等語，足見被告追撞前車之撞
    擊力非微，應認其確有不能安全駕駛之行為。又到場處理之警員即證人楊宗儒亦
    到庭證稱當天被告情緒比較激動，講話音量比較大，但尚未達胡言亂語之程度等
    情。被告則辯稱係因當時被害人乙○○自稱也是警察，以此向伊索償新台幣六萬
    元，伊因氣憤才會情緒激動云云。惟被告既有前述駕車肇事之情形，適足以證明
    其無法及時反應，應認被告確有不能安全駕駛之行為，其所辯尚難採信。綜上，
    本件事證明確，被告犯行堪以認定。
二、核被告所為，係犯刑法第一百八十五條之三之罪。爰審酌被告尚無其他刑事犯罪
    紀錄，素行良好，其因酒後駕車肇事，致被害人車輛受損花費約新台幣一萬多元
    修復（見審判筆錄）之違規情節等一切情狀，量處如主文所示之刑，並諭知易科
    罰金之折算標準。
據上論斷，應依刑事訴訟法第四百五十二條、第二百九十九條第一項前段，刑法第一
百八十五條之三、第四十一條第一項前段，罰金罰鍰提高標準條例第二條，判決如主
文。
本案經檢察官郭銘禮到庭執行職務。
中      華      民      國    九十二    年      八      月    二十八    日
                                臺灣彰化地方法院刑事第三庭
                                    審判長法官  余仕明
                                    法      官  李進清
                                    法      官  黃玉齡
右正本證明與原本無異。
如不服本判決，應於判決送達後十日內向本院提出上訴狀( 須附繕本 )。
告訴人或被害人對於判決如有不服具備理由請求檢察官上訴者，其上訴期間之計算係
以檢察官收受判決正本之日期為準。
                                    法院書記官  許騰云
中      華      民      國    九十二    年      九      月      三      日
附錄本案論罪科刑法條全文：
中華民國刑法第一百八十五條之三
服用毒品、麻醉藥品、酒類或其他相類之物，不能安全駕駛動力交通工具而駕駛者，
處一年以下有期徒刑、拘役或三萬元以下罰金。


司法院資訊處製作；財團法人民間司法改革基金會備份。
